【裁判字號】    97,裁,1941
【裁判日期】    970320
【裁判案由】    虛報進口貨物
【裁判全文】
最  高  行  政  法  院  裁  定
                                     97年度裁字第01941號
上  訴  人  財政部基隆關稅局
代  表  人  丘欣
                          送達代收人  甲○○
被 上訴 人  倫豐實業股份有限公司
代  表  人  乙○○○
上列當事人間虛報進口貨物事件，上訴人對於中華民國95年4月
20日臺北高等行政法院94年度訴字第1446號判決，提起上訴，本
院裁定如下：
    主  文
上訴駁回。
上訴審訴訟費用由上訴人負擔。
    理  由
一、按當事人依行政訴訟法第243條第1項規定，以高等行政法院
    判決有不適用法規或適用法規不當為上訴最高行政法院之理
    由時，其上訴狀或理由書應有具體之指摘，並揭示該法規之
    條項或其內容。若係成文法以外之法則，應揭示該法則之意
    旨。倘為司法院解釋、或本院之判例，則應揭示該判解之字
    號或其內容。上訴狀或理由書如未依此項方法表明者，即難
    認為已對高等行政法院判決之違背法令有具體之指摘，其上
    訴自難認為合法。
二、本件上訴意旨略以：本案係上訴人之政風單位以密報通報案
    件，自有可疑之處，且民國87年及88年間亦有幾案與本案相
    同申報進口貨名為潤滑油，而疑似為溶劑油之舉發案件，上
    訴人曾就另案(油帝企業有限公司)兩度函請油品主管機關經
    濟部工業局(下稱工業局)鑑定貨名是否為潤滑油或溶劑油，
    工業局分別於88年7月23日工(88)三字第0880043180號函及
    90年8月21日工(90)化字第0900030631-0號函答覆未便辦理
    油品名稱之鑑定，並舉薦油品技術機構中油公司及財團法人
    工業技術研究院(下稱工研院)為專業鑑定機構。上訴人即按
    照主管機關意旨，函請工研院鑑定進口油品是否屬潤滑油，
    工研院於88年8月27日以(88)工研能推字第1329號函覆稱，
    無該項鑑定設備，歉難提供相關服務。準此，工研院既無法
    辦理鑑定潤滑油，上訴人自無法再向其申請鑑定。而中油公
    司係油品主管機關工業局推薦之專業機構，上訴人根據中油
    公司之鑑定結果為溶劑油，據以論處，應屬適法，原判決稱
    不循上訴人上級機關財政部指示送請工業局鑑定貨名潤滑油
    乙節，與事實不符。又根據國際商品統一分類制度註解第19
    0頁之銓釋，歸列稅則第27.10節之石油及提自瀝青礦物之油
    類，包括其潤滑油、切削油、清潔油、脫膜油及液壓剎車油
    等，均係以用途作分類。本案潤滑油及溶劑油係屬第27.10
    節列舉品目，在經濟部公告之「能源產品認定標準」無潤滑
    油及溶劑油認定標準之情況下，自應查證系案貨物是否作為
    潤滑油用途。又中油公司係主管機關工業局舉荐之鑑定機構
    ，其鑑定結果自具有專業性及證據力。本案既經財政部賦稅
    署台稅二發字第09304543790號查證結果略以:「本案油品大
    多(81.7%)供作機器之潤滑保養用，非供溶劑使用。」是以
    ，本案無法查明部分18.3%之貨物，上訴人依中油公司鑑定
    結果(來貨為溶劑油)論處，應無不當。綜上，本案有行政訴
    訟法第243條第1項判決有不適用法規及第2項第6款判決不備
    理由之違法，爰請廢棄原判決等語。經核上訴論旨雖以原判
    決有不適用法規及判決不備理由之違法為由，惟核其內容，
    乃上訴人以其對法律上見解之歧異，就原審取捨證據、認定
    事實之職權行使，指摘其為不當，已無可採。且查原判決已
    就上訴人主張前開各節，業已查明為無理由。況縱原審雖有
    未於判決中加以論斷者，惟尚不影響於判決之結果，與所謂
    判決不備理由之違背法令情形亦不相當。此外，上訴意旨對
    原判決究竟有何違背法令之事由，並未具體指明。參照首揭
    規定，其上訴顯難認為合法，應予駁回。
三、依行政訴訟法第249條第1項前段、第104條、民事訴訟法第
    95條、第78條，裁定如主文。
中    華    民    國    97    年    3     月    20    日
                    最高行政法院第三庭
                        審判長法官  黃  璽  君
                              法官  黃  清  光
                              法官  林  茂  權
                              法官  黃  本  仁
                              法官  吳  東  都
以  上  正  本  證  明  與  原  本  無  異
中    華    民    國    97    年    3     月    20    日
                              書記官  王  福  瀛


司法院資訊處製作；財團法人民間司法改革基金會備份。
